臺灣板橋地方法院刑事判決　　　　　　　94年度訴字第303號
公　訴　人　臺灣板橋地方法院檢察署檢察官
被　　　告　丁○○原名劉圳源.
上列被告因違反槍砲彈藥刀械管制條例案件，經檢察官提起公訴
（94 年度核退偵字第42號），本院判決如下：
    主  文
丁○○攜帶兇器竊盜，累犯，處有期徒刑捌月；又未經許可，寄
藏可發射子彈具有殺傷力之槍枝，累犯，處有期徒刑壹年捌月，
併科罰金新臺幣陸萬元，罰金如易服勞役以新臺幣玖佰元即銀元
佰元折算壹日。扣案之仿ＢＥＲＥＴＴＡ廠八四型半自動改造
玩具手槍壹支（槍枝管制編號0000000000號、含彈匣
壹個）及仿ＦＮ廠一九一０型半自動改造玩具手槍壹支（槍枝管
制編號0000000000號、含彈匣壹個）、直徑五‧九釐
米金屬彈頭之改造子彈伍顆均沒收。應執行有期徒刑貳年貳月，
併科罰金新臺幣陸萬元，罰金如易服勞役以新臺幣玖佰元即銀元
佰元折算壹日。扣案之仿ＢＥＲＥＴＴＡ廠八四型半自動改造
玩具手槍壹支（槍枝管制編號0000000000號、含彈匣
壹個）及仿ＦＮ廠一九一０型半自動改造玩具手槍壹支（槍枝管
制編號0000000000號、含彈匣壹個）、直徑五‧九釐
米金屬彈頭之改造子彈伍顆均沒收。
    事  實
一、丁○○（原名劉圳源）有詐欺及偽造文書前科，最近一次因
    侵占案件，經本院以八十七年度自緝字第三十七號判決處有
    期徒刑七月確定，於民國八十九年五月二十七日執行完畢出
    監。詎丁○○仍不知悔改，意圖為自己不法之所有，於九十
    三年十月三十一日晚間九時許，持客觀上可為兇器之螺絲起
    子一支，將停放於臺北縣樹林市○○街二三０號前、乙○○
    所有之車牌號碼ＥＩ─五七二五號自小客車之二面車牌拆下
    而竊取之。並將其向丙○○所借用，車牌號碼ＢＺ─四八六
    九自小客車之原有車牌取下後，更換為前開竊得之車牌。又
    丁○○明知具有殺傷力之槍枝及可供槍枝使用之子彈，係槍
    砲彈藥刀械管制條例所列管之槍砲彈藥，非經中央主管機關
    許可，不得寄藏，竟於九十三年十一月三日，在臺北縣新莊
    市○○路附近之海產店內，受綽號「法師」之成年男子甲○○委託，寄藏具殺傷力之仿ＢＥＲＥＴＴＡ廠八四型半自動
    改造玩具手槍及仿ＦＮ廠一九一０型半自動改造玩具手槍各
    一支（各含彈匣一個，槍枝管制編號分別為0000000
    000號、0000000000號）、具有殺傷力直徑約
    五‧九釐米金屬彈頭之改造子彈六顆。丁○○收受前開手槍
    子彈後，即藏放於其向丙○○所借用之前開自小客車內前駕
    駛座下方。嗣於九十三年十一月六日凌晨四時三十分許，在
    臺北縣新莊市○○路○段一二六號前為警查獲，並扣得前開
    手槍二支及具殺傷日之改造子彈六顆（另有一顆改造子彈不
    具殺傷力），因而查知上情。
二、案經臺北縣政府警察局新莊分局報請臺灣板橋地方法院檢察
    署檢察官偵查起訴。
    理  由
一、訊據被告丁○○矢口否認有何竊取他人車牌及寄藏手槍子彈
    之犯行，辯稱：被警察查獲時，車上沒有人，那時「法師」
    已經先走，當時我不知他的真實姓名，警察不相信我，就叫
    我擔下來。車牌是「法師」拔的，槍彈也是他的。車子是「
    法師」女朋友丙○○的，槍彈是放在副駕駛座座墊下面，那
    時是我幫他開車。車上有槍，是因為「法師」說要找朋友，
    我不知道他為何帶槍，那時他叫我開車時，我不知道車上有
    槍，「法師」叫甲○○云云。經查：
（一）前揭扣案槍枝子彈經送內政部警政署刑事警察局鑑驗結果
      ，認送鑑改造手槍二支（含彈匣二個），其中一支（槍枝
      管制編號0000000000號），係由仿ＢＥＲＥＴ
      ＴＡ廠八四型半自動手槍製造之玩具手槍去除槍管內阻鐵
      而成之改造手槍，因槍管彈室處具部分金屬空彈殼，致槍
      管之內徑明顯內縮，經排除後，機械性能良好，可擊發適
      用之子彈，認具殺傷力；其中一支（槍枝管制編號000
      0000000號），認係由仿ＦＮ廠一九一０型半自動
      手槍製造之金屬玩具手槍去除槍管內阻鐵而成之改造手槍
      ，機械性能良好，可擊發適用之子彈，認具殺傷力。送鑑
      改造子彈七顆，認均係由玩具金屬彈殼加裝直徑五‧九釐
      米金屬彈頭而成之改造子彈，經取樣二顆試射結果，其中
      一顆可擊發，認具殺傷力，另一顆無法擊發，認不具殺傷
      力等情，有該局九十三年十二月二日刑鑑字第０九三０二
      二六三００號槍彈鑑定書一份在卷可稽，核先敘明。
（二）證人甲○○雖於本院審理中證稱：上開扣案之槍枝子彈係
      伊放置在車內，被告並不知情。那時候被警察查到的時候
      被告說查到就查到了，說不要拖伊下水；另外二面ＥＩ─
      五七二五號的車牌亦是伊在樹林疏洪道要彎到樹林山佳那
      邊的路邊車子拔的，由伊在地下室將上開竊得的車牌裝到
      ＢＺ－四八六九號車子的云云（見本院九十四年五月九日
      審判筆錄）。惟查：
    (1)證人甲○○先稱：兩支槍分別放在車子的司機座和乘客座
      下，各放一支。經公訴人詢以本件查獲時兩支槍均係在車
      子駕駛座下起獲後，甲○○嗣改口稱可能是記錯了云云，
      其所述是否屬實，已有可疑（見同上本院審判筆錄）。
    (2)證人甲○○稱：查獲當天因為車子已經好幾天沒有開了，
      是當天開車的時候伊才將槍枝子彈放在車上；又稱，車子
      之前就借給被告，伊人在家裡，被告開車來找伊，被告上
      樓後就泡茶聊天，後來要出門，伊不想讓被告知道，就叫
      被告晚一點下樓，伊先去把車子開出來等，伊到地下室開
      車時就把槍彈放在車上，然後將車開上來，被告才下樓。
      車開上來後，伊換到乘客座，由被告坐駕駛座開車，被告
      約九點多、十點來找伊，到了晚上十二時或一時許，伊和
      被告出去繞，繞到鴻金寶附近去玩小鋼珠，約二點多、三
      點多的時候回來，伊叫被告在樓下等，伊上樓去泡茶，後
      來伊下樓時看到警車的燈在閃，伊才跑掉（見同上審判筆
      錄）。惟經公訴人訊問被告則謂：那天是十二點多時證人
      甲○○打電話給我叫我載他出去，因為我家離他家不遠，
      我就走路過去，不要五分鐘，我到的時候不到十二點半。
      大約一點多才出門，去樹林找朋友，在那裡泡茶聊天，大
      約三點多才出來，後來回去之後，因為甲○○說還要出去
      ，所以他去泡茶，我在車子裡面等他（見本院九十四年五
      月九日審判筆錄）。經核被告與證人甲○○就當天被告何
      時到達證人處所、被告到證人處所使用之交通工具、二人
      開車去何處、外出做何事等情，供述均互核不一。則證人
      所述之情節是否與事實相符，尤堪令人質疑。且證人甲○○一再宣稱所有事情均是因他而起，是其迴護被告之情，
      不言可喻。
（三）證人丙○○雖於本院審理中證稱：「法師」就是甲○○，
      伊之前曾經有一次看到甲○○持有手槍跟子彈，但甲○○
      說那是玩具槍，車子伊很少開，都是甲○○在使用，所以
      那天查到槍彈時伊亦嚇一跳云云（見同上日本院審判筆錄
      ）。惟丙○○於警詢時則已明確供稱：伊於九十三年十月
      三十日晚上十九時許在新莊市○○路○段一二六號前將車
      借給被告丁○○，丁○○有告知近日內會將車輛歸還給我
      。丁○○向我借車是用來代步使用等語（見九十三年度偵
      字第一八○二一號卷第六頁）。丙○○於警詢所述，核與
      被告丁○○於警詢、偵查中所自白之情節相符（詳如後述
      ），足認丙○○此部分於警詢所證述之情節，應有較可信
      之特別情況。是前開丙○○所有之ＢＺ－四八六九號車，
      應係被告向丙○○所借用無訛。
（四）被告丁○○迭於警詢及檢察官偵訊時，均明白供稱：丙○○的車是伊於九十三年十月三十日二十時許至丙○○住處
      向她借的，因要駕駛該車向別人討債怕認出，而連累犯丙○○，所以伊於同日二十一時三十分許，在樹林市○○街
      附近，以車上的螺絲起子竊取車牌ＥＩ－五七二五號兩面
      後，掛在該車上。而查獲之槍枝子彈係綽號「法師」之人
      寄放在伊這邊，伊因為不敢將槍彈放在家中，所以才放在
      車上。同年十一月三日晚上十二時左右有拿其中一把手槍
      在自家內成功試射過，再來就一直放在車上等語（分見九
      十三年度偵字第一八○二一號卷第三頁背面至第四頁背面
      、第二十四頁）。被告先後於警、偵訊之自白情節，亦互
      核大致相符。
（五）此外，被告於警詢中供述之竊取車牌地點，與被害人乙○○所指述失竊車牌之車子停放地點亦核屬相符。綜上所述
      ，證人甲○○、丙○○於本院審判中所言，尚難據為有利
      被告之認定。被告於本院審理中否認竊盜及寄藏槍彈之犯
      行，委無足採，本件事證明確，被告犯行堪以認定，應依
      法論科。
二、按被告行為後，槍砲彈藥刀械管制條例於九十四年一月二十
    六日修正公布部分條文，於同年月二十八日生效，修正前該
    法第十一條第四項規定為「未經許可，持有、寄藏或意圖販
    賣而陳列第一項所列槍砲者（同法第四條第一項第一款所稱
    其他可發射金屬或子彈具有殺傷力之各式槍砲），處一年以
　　上七年以下有期徒刑，併科新臺幣七百萬元以下罰金。」修
  　正後該法刪除第十一條之規定，於第八條第一項至第五項所
    列槍枝種類，增列同法第四條第一項第一款所定其他可發射
    金屬或子彈具有殺傷力之各式槍砲，並將第八條第四項修正
    為：「未經許可，持有、寄藏或意圖販賣而陳列第一項所列
    槍枝者（鋼筆槍、瓦斯槍、麻醉槍、獵槍、空氣槍或第四條
    第一項第一款所定其他可發射金屬或子彈具有殺傷力之各式
    槍砲），處三年以上十年以下有期徒刑，併科新臺幣七百萬
    元以下罰金。」經比較行為時法及裁判時法之結果，以適用
    行為時法較有利於行為人，依刑法第二條第一項但書之規定
    ，本件應適用行為時法即修正前槍砲彈藥刀械管制條例之規
    定處斷。又螺絲起子客觀上對於人之生命、身體安全構成威
    脅，自屬兇器。是核被告丁○○所為，係犯修正前槍砲彈藥
    刀械管制條例第十一條第四項未經許可寄藏可發射子彈具殺
    傷力之改造手槍罪、同條例第十二條第四項之未經許可寄藏
    子彈罪及刑法第三百二十一條第一項第三款之攜帶兇器竊盜
    罪。又寄藏係指受託寄存並為藏匿，受託保管之人於事理本
    質上當然持有該標的物，故保管本身即為寄藏概念之核心，
    其因保管本身所為之持有，即為寄藏之當然結果（最高法院
    七十四年臺上字第三四００號判例意旨參照），是持有行為
    既為寄藏行為之當然結果，自不另就被告持有槍、彈之行為
    予以論罪，併此敘明。被告以一行為同時寄藏上揭改造手槍
    及子彈，係一行為觸犯數罪名，為想像競合犯，應依刑法第
    五十五條之規定從較重之未經許可寄藏可發射子彈具有殺傷
    力之槍枝罪處斷。又被告所犯加重竊盜罪及未經許可寄藏其
    他可發射子彈具有殺傷力之改造手槍罪二罪間，犯意各別，
    行為互殊，應予分論併罰。末查被告有如事實欄所載前科犯
    行，有臺灣高等法院被告前案紀錄表在卷可稽，其於有期徒
    刑執行完畢後，五年內再犯有期徒刑以上之本罪，為累犯，
    依法加重其刑。爰審酌被告無視法律之禁止，於此社會治安
    日益惡化之際，猶持有上開具殺傷力之改造槍枝及子彈，對
    危害社會治安威脅甚鉅；且衡其素行不佳，犯罪後仍矢口否
    認犯行，顯無悔意等一切情狀，分別量處如主文所示之刑，
    罰金部分併諭知易服勞役之折算標準；並定其應執行刑後，
    諭知罰金部分易服勞役之折算標準。
三、扣案具有殺傷力之仿ＢＥＲＥＴＴＡ廠八四型半自動改造玩
    具手槍一支（槍枝管制編號0000000000號、含彈
    匣一個）及仿ＦＮ廠一九一０型半自動玩具手槍一支（槍枝
    管制編號0000000000號、含彈匣一個）、具有殺
    傷力直徑約五‧九釐米金屬彈頭之改造子彈五顆，係屬違禁
    物，應依刑法第三十八條第一項第一款之規定，予以宣告沒
    收。另供被告竊取車牌使用之螺絲起子一支，被告於警詢供
    稱係車內之物，是否屬被告所有，尚非明確，且既未扣案，
    為免日後執行困難，不另予宣告沒收。至另有扣案子彈二顆
    ，其中一顆因鑑定試射後認不具殺傷力；另一顆業因試射後
    僅餘已不具殺傷力之彈殼已非屬違禁品，二顆均非屬違禁物
    ，亦不予宣告沒收，均附此敘明。
據上論斷，應依刑事訴訟法第299 條第1 項前段，修正前槍砲彈
藥刀械管制條例第11條第4 項、第12條第4 項，刑法第11條前段
、第2 條第1 項但書、第321 條第1 項第3 款、第55條、第47條
、第42條第2 項、第38條第1 項第1 款、第51條第5 款，罰金罰
鍰提高標準條例第2 條，現行法規所定貨幣單位折算新臺幣條例
第2 條，判決如主文。
本案經檢察官陳鴻濤到庭執行職務。
中　　華　　民　　國　　94　　年　　6　　 月　　 9　　日
                  刑事第九庭審判長法  官  胡  堅  勤
                                  法  官  王  瑜  玲
                                  法  官  李  君  豪
以上正本證明與原本無異。
如不服本判決，應於送達後10日內向本院提出上訴狀。
                                  書記官  蕭  汝  芳
中　　華　　民　　國　　94　　年　　6　　 月　　 9　　日
附錄本件論罪科刑法條全文：
【修正前槍砲彈藥刀械管制條例】
第11條
未經許可，製造、販賣或運輸第四條第一項第一款所稱其他可發
射金屬或子彈具有殺傷力之各式槍砲者，處五年以上有期徒刑，
併科新臺幣一千萬元以下罰金。
未經許可，轉讓、出租或出借前項所列槍砲者，處三年以上十年
以下有期徒刑，併科新臺幣七百萬元以下罰金。
意圖供自己或他人犯罪之用，而犯前二項之罪者，處無期徒刑或
七年以上有期徒刑，併科新臺幣一千萬元以下罰金。
未經許可，持有、寄藏或意圖販賣而陳列第一項所列槍砲者，處
一年以上七年以下有期徒刑，併科新臺幣七百萬元以下罰金。
第一項至第三項之未遂犯罰之。
第12條
未經許可，製造、販賣或運輸子彈者，處一年以上七年以下有期
徒刑，併科新台幣五百萬元以下罰金。
未經許可，轉讓、出租或出借子彈者，處六月以上五年以下有期
徒刑，併科新台幣三百萬元以下罰金。
意圖供自己或他人犯罪之用，而犯前二項之罪者，處三年以上十
年以下有期徒刑，併科新台幣七百萬元以下罰金。
未經許可，持有、寄藏或意圖販賣而陳列子彈者，處五年以下有
期徒刑，併科新台幣三百萬元以下罰金。
第一項至第三項之未遂犯罰之。
刑法第321條
犯竊盜罪而有左列情形之一者，處六月以上、五年以下有期徒刑
：
一  於夜間侵入住宅或有人居住之建築物、船艦或隱匿其內而犯
    之者。
二  毀越門扇、牆垣或其他安全設備而犯之者。
三  攜帶兇器而犯之者。
四  結夥三人以上而犯之者。
五  乘火災、水災或其他災害之際而犯之者。
六  在車站或埠頭而犯之者。
前項之未遂犯罰之。
